【裁判字號】    95,訴,1199
【裁判日期】    950829
【裁判案由】    槍砲彈藥刀械管制
【裁判全文】
臺灣板橋地方法院刑事判決              95年度訴字第1199號
公  訴  人  臺灣板橋地方法院檢察署檢察官
被      告  甲○○
指定辯護人  義務辯護人柯清貴律師
上列被告因違反槍砲彈藥刀械管制條例案件，經檢察官提起公訴
（九十五年度偵字第四一九九號），本院判決如下：
    主  文
甲○○連續未經許可，持有可發射子彈具有殺傷力之改造槍枝，
處有期徒刑參年陸月，併科罰金新臺幣陸萬元，罰金如易服勞役
，以新臺幣玖佰元即銀元參佰元折算壹日。扣案可發射子彈具殺
傷力之仿ＢＥＲＥＴＴＡ廠半自動手槍製造之改造玩具手槍換裝
土造金屬滑套及槍管而成之改造手槍壹枝（槍枝管制編號000
0000000，含彈匣壹個）、由德國ＲＯＨＭ廠製ＲＧ７０
型金屬模型槍換裝土造金屬槍管而成之改造手槍壹枝（槍枝管制
編號0000000000，含彈匣壹個）、具殺傷力之１２Ｇ
ＡＵＧＥ制式霰彈貳顆均沒收。
    事  實
一、甲○○明知可發射子彈具有殺傷力之改造槍枝、子彈，分別
    係槍砲彈藥刀械管制條例第四條第一項第一款、第二款所列
    管之槍砲、彈藥，非經中央主管機關許可，不得無故持有之
    ，竟基於持有可發射子彈具有殺傷力改造槍枝之概括犯意，
    於民國九十四年一月初某日，在臺北縣三重市「湯城」購物
    中心之地下室玩具店，以不詳之價格，向姓名年籍不詳之成
    年人購得可發射子彈具殺傷力之仿ＢＥＲＥＴＴＡ廠半自動
    手槍製造之改造玩具手槍換裝土造金屬滑套及槍管而成之改
    造手槍一枝（槍枝管制編號0000000000，含彈匣
    一個），而未經許可，無故持有該具殺傷力之ＢＥＲＥＴＴ
    Ａ改造手槍。復承前持有可發射子彈具有殺傷力之改造槍枝
    之概括犯意，及持有具有殺傷力之子彈之犯意，於九十四年
    二至三月間之某日，在桃園縣桃園市○○○路之「華山玩具
    模型店」，以新臺幣（下同）四萬七千元之價錢，向姓名年
    籍不詳之成年人，購得可發射子彈具殺傷力之由德國ＲＯＨ
    Ｍ廠製ＲＧ７０型金屬模型槍換裝土造金屬槍管而成之ＰＰ
    Ｋ改造手槍一枝（槍枝管制編號0000000000，含
    彈匣一個）、具殺傷力之１２ＧＡＵＧＥ制式霰彈二顆及九
    ｍｍ土造子彈三顆，而未經許可，同時持有上述具殺傷力之
    ＰＰＫ改造手槍、制式霰彈及九ｍｍ土造子彈。後因甲○○
    積欠乙○○四萬元，乙○○於九十四年九月二十二日下午二
    時許，前往甲○○位於臺北縣新莊市○○街一五一號四樓住
    處催討債務，甲○○即將上述具殺傷力之ＢＥＲＥＴＴＡ改
    造手槍一枝（不含彈匣）交與乙○○，以為質押擔保之用（
    乙○○所犯非法持有具殺傷力改造槍枝罪部分，前經臺灣桃
    園地方法院於九十五年五月十七日以九十五年度訴字第三八
    五判處有期徒刑二年，併科罰金五萬元，罰金如易服勞役，
    以九百元折算一日），且其為避免乙○○取得該槍枝後作非
    法使用，而將該槍枝之彈匣取出並未交與乙○○。嗣警方於
    同日下午四時四十分許，在桃園縣桃園市○○路六００號七
    樓之十七住處查獲乙○○，並扣得前開仿ＢＥＲＥＴＴＡ改
    造手槍一枝（不含彈匣）、不具殺傷力之改造子彈一顆；又
    於同日晚間十時五分許，經乙○○帶同警方前往臺北縣新莊
    市○○街一五一號四樓查獲甲○○，並經甲○○同意搜索後
    ，在上址屋內扣得前開ＰＰＫ改造手槍一枝（含彈匣一個）
    、１２ＧＡＵＧＥ制式霰彈二顆及九ｍｍ土造子彈十一顆（
    原扣案十一顆，經試射擊發四顆，鑑鑑結果其中三顆具殺傷
    力，另一顆不具殺傷力，餘七顆扣案）、前述ＢＥＲＥＴＴ
    Ａ改造手槍之彈匣一個，及與本案甲○○持有上述槍、彈犯
    行無涉之不具殺傷力之七ｍｍ土造子彈一顆、改造半成品槍
    枝六枝、槍管半成品七枝、子彈半成品一百四十八顆、長方
    形鐵塊六塊、滑套半成品四個、彈簧十五條及銼刀、電鑽、
    砂輪機、固定鐵架等工具一批，始查悉上情。
二、案經桃園縣政府警察局桃園分局報請臺灣桃園地方法院檢察
    署呈請臺灣高等法院檢察署檢察長令轉臺灣板橋地方法院檢
    察署檢察官偵查起訴。
    理  由
一、證據能力部分：
    按被告以外之人於審判外之言詞或書面陳述，除法律有規定
    者外，不得作為證據，刑事訴訟法第一百五十九條固定有明
    文。惟被告以外之人於審判外之陳述，雖不符同法第一百五
    十九條之一至之四規定，而經當事人於審判程序同意作為證
    據，法院審酌該言詞陳述或書面陳述作成時之情況，認為適
    當者，亦得為證據。又當事人、代理人或辯護人於法院調查
    證據時，知有第一百五十九條第一項不得為證據之情形，而
    未於言詞辯論終結前聲明異議者，視為有前項之同意，此據
    同法第一百五十九條之五規定甚明。查本件證人即同案被查
    獲之被告乙○○於警詢、偵查中之供述，固係審判外之言詞
    陳述，惟被告及辯護人於審理中就公訴檢察官所提上開證人
    供述證據方法之證據能力時，均陳明「沒有意見，同意（有
    證據能力）」等語，且為保障被告之詰問權，本院於審理中
    依據辯護人之聲請傳訊證人乙○○到庭進行交互詰問，而檢
    察官及被告、辯護人均就證人乙○○於警詢、偵查中之證述
    事項詰問該證人，足認被告就證人乙○○於警詢、偵查之證
    言，已行使詰問權，而迄於本院言詞辯論程序終結前，被告
    及辯護人均未再就證據能力部分聲明異議，本院審酌證人乙
    ○○於警詢、偵查中之供述作成情況，尚無不當情形，依刑
    事訴訟法第一百五十九條之五規定，證人乙○○於警詢、偵
    查中之供述，應具有證據能力。
二、認定犯罪事實所憑之證據及理由：
  (一)訊據被告甲○○對於上揭時、地，未經許可持有前開具有殺
    傷力之ＰＰＫ改造手槍一枝、制式霰彈二顆、九ｍｍ土造子
    彈三顆之事實，於警詢、偵查及本院審理中均坦承不諱，並
    有ＰＰＫ改造手槍一枝、制式霰彈二顆、九ｍｍ土造子彈三
    顆扣案可資佐證，又上開ＰＰＫ改造手槍（含彈匣）、制式
    霰彈、九ｍｍ土造子彈，經送內政部警政署刑事警察局鑑定
    之結果認為：「送鑑ＰＰＫ改造手槍壹枝（槍枝管制編號0
    000000000），認係由德國ＲＯＨＭ廠製ＲＧ７０
    型金屬模型槍換裝土造金屬槍管而成之ＰＰＫ改造手槍，機
    械性能良好，可擊發適用子彈，認具殺傷力；送鑑霰彈貳顆
    ，認均係１２ＧＡＵＧＥ制式霰彈，認均具殺傷力；送鑑九
    ｍｍ土造子彈壹拾壹顆，認均係土造子彈（具直徑八‧七ｍ
    ｍ金屬彈頭），採樣肆顆試射結果，參顆可擊發，認具殺傷
    力，壹顆無法擊發，認不具殺傷力」等語，亦有該局九十四
    年十月十二日刑鑑字第０九四０一四八五九九號槍彈鑑定書
    一份在卷可稽，是被告未經許可持有具殺傷力之ＰＰＫ改造
    手槍、制式霰彈及九ｍｍ土造子彈之犯行，堪以認定。
  (二)另被告甲○○固坦承於上開時、地，持有上述ＢＥＲＥＴＴ
    Ａ改造手槍，並將該枝改造手槍交與乙○○，以為債務質押
    擔保之用，惟矢口否認有何非法持有該具殺傷力之ＢＥＲＥ
    ＴＴＡ改造手槍之犯行，辯稱：伊交給乙○○之ＢＥＲＥＴ
    ＴＡ改造手槍的擊錘並沒有固定，且伊於乙○○被警查獲前
    一天將槍交給乙○○，當時該槍枝之槍管內有阻鐵，槍管沒
    有貫通，並不能發射子彈，應該沒有殺傷力云云。經查，被
    告未經許可持有前開具殺傷力之ＢＥＲＥＴＴＡ改造手槍之
    犯罪事實，業據被告於警詢、偵查中供承在卷，並有該ＢＥ
    ＲＥＴＴＡ改造手槍一枝（含彈匣）扣案可資佐證；且該Ｂ
    ＥＲＥＴＴＡ改造手槍，經送刑事警察局鑑定之結果認為：
    「送鑑改造貝瑞塔手槍壹枝（槍枝管制編號0000000
    000），認係由仿ＢＥＲＥＴＴＡ廠半自動手槍製造之玩
    具手槍換裝土造金屬滑套及槍管而成之改造手槍，機械性能
    良好，可擊發適用子彈，認具殺傷力」等語，有前開槍彈鑑
    定書一份在卷可稽，足認該扣案之ＢＥＲＥＴＴＡ改造手槍
    係可發射子彈具殺傷力之改造手槍無訛。被告雖以前詞置辯
    ，惟查：
１、證人乙○○於警詢時供述：伊於昨天（九十四年九月二十二
    日）下午三時許，在臺北縣新莊市○○街一五一號四樓，因
    甲○○欠伊四萬元債務，所以其將該槍交給伊等語。又於偵
    查中供稱：該ＢＥＲＥＴＴＡ改造手槍是甲○○的，因甲○
    ○欠伊錢，伊去向甲○○要錢，甲○○說先將槍放在伊這邊
    ，改天再來贖回，甲○○是於伊被查獲前二、三個小時，在
    其新莊的住處將槍交給伊，並把彈匣拿走等語。復於本院審
    理中結證稱：九十四年九月二十二日被查獲之ＢＥＲＥＴＴ
    Ａ改造手槍，是因被告積欠伊四萬元而將槍寄放在伊這邊，
    當天自伊拿到槍到被警查獲約三、四小時，該槍枝結構並沒
    有被變更過，伊將槍放在車上，只有下車買東西而已，沒有
    把槍交給別人；被告因怕伊拿槍去做壞事，所以把彈匣拿掉
    ，而警查獲時已經沒有彈匣，後來伊拿槍回到家門口，還未
    進家門就被抓等語。
２、綜觀證人乙○○上述警詢、偵查及本院審理中供證情節，及
    被告於警詢、偵查中均供述伊於昨天（二十二日）下午二時
    許，在新莊市住處將該ＢＥＲＥＴＴＡ改造手槍交給乙○○
    等語，顯見該ＢＥＲＥＴＴＡ改造手槍係被告於九十四年九
    月二十二日下午二至三時許交與證人乙○○，且徵之證人乙
    ○○明確證述其自被告手中取得該枝槍至同日下午四時四十
    分許為警查獲時止，均未有人變更該槍枝之結構，其間亦未
    將槍再轉交他人等語，而被告於警詢、偵查中亦供承伊知道
    該ＢＥＲＥＴＴＡ改造手槍應該具有殺傷力，怕乙○○拿去
    做壞事，不敢讓乙○○拿走，因此伊就把彈匣抽離起來等語
    ，是被告交付該槍與乙○○時即屬具有殺傷力之改造槍枝；
    此外，復無其他證據證明被告將該枝槍交與證人乙○○後，
    證人乙○○或他人有對該槍進行改造之行為，致使該槍由無
    殺傷力變成具有殺傷力之情形。綜上，足認被告將該ＢＥＲ
    ＥＴＴＡ改造手槍交與證人乙○○時，與同日為警查獲時之
    扣案槍枝狀態應屬同一狀況，是被告所交付之槍枝，應屬具
    殺傷力之改造槍枝。被告於審理中辯稱其於乙○○被警查獲
    前一天交給乙○○之ＢＥＲＥＴＴＡ改造手槍之槍管內有阻
    鐵沒有貫通，並沒有殺傷力云云，顯係卸責之詞，不足採信
    。
３、至被告於本院審理中固供承因該改造手槍的滑套有一點不平
    順，伊有用銼刀磨過滑套，才能比較好擊發不具彈頭的道具
    彈等語，然該ＢＥＲＥＴＴＡ改造手槍係玩具手槍換裝土造
    金屬滑套及槍管改造而成，此觀上開槍彈鑑定書之記載至明
    ，且本件經查並無積極證據證明被告購得該玩具手槍後，其
    有從事換裝土造金屬滑套及槍管，並將槍管貫通之製造槍枝
    行為，縱使被告自承其為使滑套較為平順而以銼刀磨過該槍
    枝滑套，亦難遽認被告之行為符合換裝滑套、槍管之改造、
    組合等製造槍枝之行為。是本件並無積極證據證明被告就該
    ＢＥＲＥＴＴＡ改造手槍，有未經許可而製造槍枝之行為，
    併予敘明。
  (二)綜上所述，被告上開所辯顯係卸責之詞，不足採信。其未經
    許可持有上述具殺傷力之ＰＰＫ改造手槍、ＢＥＲＥＴＴＡ
    改造手槍、制式霰彈及九ｍｍ土造子彈之犯行，均堪認定，
    應依法論科。
三、論罪科刑部分：
  (一)按被告行為後，刑法於九十四年二月二日修正公布，並於九
    十五年七月一日施行。按行為後法律有變更者，適用行為時
    之法律，但行為後之法律有利於行為人者，適用最有利於行
    為人之法律，現行刑法第二條第一項訂有明文。此條規定乃
    與刑法第一條罪刑法定主義契合，而貫徹法律禁止溯及既往
    原則，係規範行為後法律變更所生新舊法律比較適用之準據
    法，是刑法第二條本身雖經修正，但刑法第二條既屬適用法
    律之準據法，本身尚無比較新舊法之問題，應一律適用裁判
    時之現行刑法第二條規定以決定適用之刑罰法律，合先敘明
    。又以本次刑法修正之比較新舊法，應就罪刑有關之共犯、
    未遂犯、想像競合犯、牽連犯、連續犯、結合犯，以及累犯
    加重、自首減輕暨其他法定加減原因（如身分加減）與加減
    例等一切情形，綜其全部罪刑之結果而為比較，有最高法院
    九十五年五月二十三日九十五年度第八次刑庭會議決議可資
    參照。經查：
１、槍砲彈藥刀械管制條例第八條第四項未經許可持有改造槍枝
    罪、同條例第十四條第四項未經許可持有具殺傷力子彈罪，
    法定刑應分別併科新臺幣七百萬元、三百萬元以下罰金，據
    修正後刑法第三十三條第五款修正為：「主刑之種類如下：
    五、罰金：新臺幣一千元以上，以百元計算之」等規定，是
    依修正後之法律，則該罪所得併科之罰金刑最低額則提高為
    新臺幣一千元，是比較修正前、後之刑罰法律，自以被告行
    為時關於科處罰金刑之法律較有利於被告。
２、刑法第五十六條連續犯之規定業經修正刪除，是於新法修正
    施行後，被告之數犯罪行為，即須分論併罰。此刪除雖非犯
    罪構成要件之變更，但顯已影響行為人刑罰之法律效果，自
    屬法律有變更，依新法第二條第一項規定，比較新、舊法結
    果，仍應適用較有利於被告之行為時法律即舊法論以連續犯
    。
３、又刑法易服勞役部分，修正前刑法第四十二條第二項前段規
    定：「易服勞役以一元以上三元以下折算一日」，又依據修
    正前罰金罰鍰提高標準條例第二條前段規定，就其原定數額
    提高為一百倍折算一日，則本件被告行為時之易服勞役折算
    標準，應以銀元三百元折算一日，即新臺幣九百元折算一日
    ；惟修正公布施行之刑法第四十二條第三項前段規定：「易
    服勞役以新臺幣一千元、二千元或三千元折算一日」，經比
    較上述修正前後之易服勞役折算標準，應以修正後之規定較
    有利於被告。
４、經綜合上述各條文修正前、後之比較，揆諸前揭最高法院決
    議及修正後刑法第二條第一項前段、後段規定之「從舊、從
    輕」原則，應適用九十五年七月一日修正公布施行前之刑法
    相關規定，予以論處，較有利於被告。至刑法第三十八條第
    一項第一款、第二項雖已將「左列」改為「下列」，「犯人
    」改為「犯罪行為人」，然因沒收屬於從刑，依照前揭最高
    法院九十五年五月二十三日第八次刑事庭會議決議第一點第
    （五）小點：「從刑附屬於主刑，除法律有特別規定者外，
    依主刑所適用之法律」，本案關於刑法修正前後之比較適用
    ，整體言之，既應以修正公布施行前之刑法對被告較為有利
    ，則從刑部分亦應整體適用修正前刑法之規定，併予敘明。
  (二)核被告所為，係犯槍砲彈藥刀械管制條例第八條第四項之未
    經許可持有可發射子彈具殺傷力之改造槍枝罪、同條例第十
    二條第四項之未經許可持有具有殺傷力之子彈罪。被告先後
    二次未經許可持有具殺傷力之ＢＥＲＥＴＴＡ改造手槍、Ｐ
    ＰＫ改造手槍之犯行，時間緊接、手法相同，所犯為構成要
    件相同之罪，顯係基於概括之犯意反覆為之，為連續犯，應
    依修正前刑法第五十六條規定，以一罪論，並依法加重其刑
    。又被告係以一持有行為同時觸犯未經許可持有可發射子彈
    具殺傷力之改造槍枝罪及未經許可持有具有殺傷力之子彈罪
    ，應構成想像競合犯。而被告先後二次未經許可持有可發射
    子彈具殺傷力之改造槍枝罪，應先論以一連續持有可發射子
    彈具殺傷力之改造槍枝罪，再依刑法第五十五條想像競合犯
    之關係，就被告所犯連續未經許可持有可發射子彈具殺傷力
    之改造槍枝罪、未經許可持有具有殺傷力之子彈罪，從一重
    論以連續未經許可持有可發射子彈具殺傷力之改造槍枝罪（
    至刑法第五十五條想像競合犯部分，新法第五十五條但書係
    科刑之限制，為法理之明文化，非屬法律之變更，併予敘明
    ）。爰審酌被告犯罪之動機、目的、手段，持有具殺傷力之
    改造槍枝、制式霰彈及改造子彈，對於社會秩序所生之危害
    ，兼衡被告專科肄業畢業之智識程度（見警詢筆錄教育程度
    欄之記載）及其生活狀況，且犯後坦承部分犯行之態度等一
    切情狀，量處如主文所示之刑，並就罰金刑部分，依修正前
    刑法第四十二條第二項規定，諭知其易服勞役之折算標準，
    以資懲儆。
四、扣案可發射子彈具殺傷力之ＰＰＫ改造手槍、ＢＥＲＥＴＴ
    Ａ改造手槍各一枝（各含彈匣一個），均係具殺傷力之改造
    槍枝，及扣案具有殺傷力之１２ＧＡＵＧＥ制式霰彈二顆，
    均屬違禁物，應依修正前刑法第三十八條第一項第一款之規
    定宣告沒收。至上開鑑驗時已試射之具殺傷力九ｍｍ土造子
    彈三顆，因鑑驗試射擊發而喪失效用，所遺留之彈頭及彈殼
    ，已非違禁物，亦非被告供犯罪所用之物，爰不予宣告沒收
    。另警方在證人乙○○住處扣得之不具殺傷力之土造子彈一
    顆（經試射無法擊發），及在被告住處扣得之九ｍｍ土造子
    彈七顆（未經試射，無證據證明有殺傷力）、七ｍｍ土造子
    彈一顆（經試射無法擊發）、改造半成品槍枝六枝、槍管半
    成品七枝、子彈半成品一百四十八顆、長方形鐵塊六塊、滑
    套半成品四個、彈簧十五條及銼刀、電鑽、砂輪機、固定鐵
    架等工具一批，均非供被告本案非法持有上開具殺傷力之改
    造槍枝、子彈時所用之物，業據被告供明在卷，且上開物件
    亦無證據證明係違禁物，均不予宣告沒收，併此敘明。
五、不另為無罪諭知部分：
  (一)公訴意旨另以：被告甲○○基於持有具有殺傷力之子彈之犯
    意，於九十四年二至三月間之某日，在桃園縣桃園市○○○
    路之「華山玩具模型店」，以四萬七千元之價錢，向姓名年
    籍不詳之成年人購得九ｍｍ土造子彈部分，除上述經試射鑑
    驗認具殺傷力之三顆及不具殺傷力之一顆外，其餘未試射鑑
    驗之七顆九ｍｍ土造子彈亦有殺傷力，因認被告甲○○此部
    分行為，亦涉犯槍砲彈藥刀械管制條例第十二條第四項之未
    經許可持有具有殺傷力之子彈罪嫌等語。
  (二)按犯罪事實應依證據認定之，無證據不得認定其犯罪事實，
    刑事訴訟法第一百五十四條第二項定有明文。而認定不利於
    被告之事實，須依積極證據，茍積極證據不足為不利於被告
    事實之認定時，即應為有利於被告之認定，更不必有何有利
    之證據；且刑事訴訟法上所謂認定犯罪事實之積極證據，係
    指適合於被告犯罪事實之認定之積極證據而言，雖不以直接
    證據為限，間接證據亦包括在內，然而無論直接或間接證據
    ，其為訴訟上之證明，須於通常一般之人均不致有所懷疑，
    而得確信其為真實之程度者，始得據為有罪之認定，倘其證
    明尚未達到此一程度，而有合理之懷疑存在時，自不能以推
    測或擬制之方法，以為有罪裁判之基礎，最高法院四十年台
    上字第八六號、七十六年台上字第四九八六號判例可資參照
    。查本件在被告甲○○住處扣案之九ｍｍ土造子彈共十一顆
    ，經警送請刑事警察局鑑驗，經該局採樣四顆試射，結果其
    中三顆可擊發，具殺傷力，另一顆無法擊發，認不具殺傷力
    等情，此觀之卷附刑事警察局九十四年十月十二日刑鑑字第
    ０九四０一四八五九九號槍彈鑑定書鑑定結果第六點之記載
    至明，顯見該扣案十一顆九ｍｍ土造子彈中，經鑑驗試射四
    顆後，僅其中三顆具殺傷力，另一顆不具殺傷力，其餘扣案
    七顆九ｍｍ土造子彈則未經試射鑑驗，此部分亦有可能係無
    法擊發而不具殺傷力，而卷內復無其他鑑定資料或積極證據
    足以證明該未試射之七顆九ｍｍ土造子彈可以擊發且具有殺
    傷力，自不得遽認被告持有該七顆九ｍｍ土造子彈係具殺傷
    力之違禁物。此外，本院復查無其他積極證據證明被告有何
    公訴人所指訴此部分之非法持有具殺傷力之子彈犯行，因不
    能證明被告此部分之犯罪，本應為被告無罪之諭知，因公訴
    人認被告此部分犯嫌與被告前開經論罪科刑關於非法持有具
    殺傷力之子彈部分之犯行間，有實質上一罪關係，爰不另為
    無罪之諭知。
據上論斷，應依刑事訴訟法第二百九十九條第一項前段，槍砲彈
藥刀械管制條例第八條第四項、第十二條第四項，刑法第二條第
一項後段、第十一條前段、第五十五條、修正前第五十六條、修
正前第四十二條第二項、修正前第三十八條第一項第一款，修正
前罰金罰鍰提高標準條例第二條，現行法規所定貨幣單位折算新
臺幣條例第二條，判決如主文。
本案經檢察官黃怡華到庭執行職務。
中    華    民    國    95    年    8     月    29    日
                  刑事第十九庭  審判長法  官  白光華
                                      法  官  曾淑娟
                                      法  官  楊志雄
以上正本證明與原本無異
如不服本判決應於送達後十日內向本院提出上訴狀
                                      書記官  陳春銘
中    華    民    國    95    年    8     月    30    日
附錄本案論罪科刑法條全文：
槍砲彈藥刀械管制條例第8條
未經許可，製造、販賣或運輸鋼筆槍、瓦斯槍、麻醉槍、獵槍、
空氣槍或第4 條第1 項第1 款所定其他可發射金屬或子彈具有殺
傷力之各式槍砲者，處無期徒刑或5 年以上有期徒刑，併科新臺
幣1 千萬元以下罰金。
未經許可，轉讓、出租或出借前項所列槍枝者，處5 年以上有期
徒刑，併科新臺幣1 千萬元以下罰金。
意圖供自己或他人犯罪之用，而犯前二項之罪者，處無期徒刑或
7年以上有期徒刑，併科新臺幣1 千萬元以下罰金。
未經許可，持有、寄藏或意圖販賣而陳列第1 項所列槍枝者，處
3 年以上10年以下有期徒刑，併科新臺幣700 萬元以下罰金。
第1 項至第3 項之未遂犯罰之。
槍砲彈藥刀械管制條例第12條
未經許可，製造、販賣或運輸子彈者，處1 年以上7 年以下有期
徒刑，併科新台幣500 萬元以下罰金。
未經許可，轉讓、出租或出借子彈者，處6 月以上5 年以下有期
徒刑，併科新台幣300 萬元以下罰金。
意圖供自己或他人犯罪之用，而犯前二項之罪者，處3 年以上10
年以下有期徒刑，併科新台幣700 萬元以下罰金。
未經許可，持有、寄藏或意圖販賣而陳列子彈者，處5 年以下有
期徒刑，併科新台幣300 萬元以下罰金。
第 1 項至第 3 項之未遂犯罰之。


司法院資訊處製作；財團法人民間司法改革基金會備份。
